臺灣基隆地方法院刑事判決　　　　　　　　　　　　　九十一年度訴字第二四五號
　　公　訴　人　臺灣基隆地方法院檢察署檢察官
　　被　　　告　甲○○
右列被告因違反毒品危害防制條例案件，經檢察官提起公訴（九十一年度毒偵字第一
０四號）及移送併案審理（九十一年度毒偵字第四三八號、第五七七號、第七二０號
），本院判決如左：
    主  文
甲○○連續施用第一級毒品，累犯，處有期徒刑拾月，扣案之第一級毒品海洛因肆包
（淨重零點柒捌公克）沒收銷燬之；扣案之注射針筒拾伍支、注射用膠帶壹捲、塑膠
袋壹個均沒收。
    事  實
一、甲○○曾因竊盜案件，經本院判處有期徒刑一年；又因偽造文書案件，經臺灣高
    等法院判處有期徒刑十月，再因違反毒品危害防制條例案件，經本院判處有期徒
    刑六月，如易科罰金以三百元折算一日，上開三罪經本院裁定定執行刑為有期徒
    刑二年，甫於民國九十年四月二日假釋，九十年九月七日假釋期滿，未經撤銷假
    釋，其未執行之刑以已執行論而執行完畢。又分別因施用第二級毒品安非他命案
    件，先後二次經觀察、勒戒後，均認無繼續施用毒品之傾向，分經臺灣基隆地方
    法院檢察署及臺灣板橋地方法院檢察署檢察官，各於八十八年二月五日、八十八
    年四月十二日，分別以八十八年度偵字第六０九號、八十八年度偵字第六八七六
    號為不起訴處分確定。嗣其復因施用第二級毒品安非他命案件，為本院裁定送強
    制戒治，並經本院判處有期徒六月，如易科罰金以三百元折算一日而於八十九年
    五月十五日判決確定（尚未執行）。詎其不知悔改，復基於施用第一級毒品海洛
    因之概括犯意，自九十一年一月初某日起至同年七月十三日止，以將第一級毒品
    海洛因摻水注入注射針筒注射手臂肌肉之方式，在臺北縣萬里鄉美崙七十八號住
    處，約平均每日施用一次，連續施用第一級毒品海洛因多次。嗣先於九十一年二
    月一日下午二時許，在臺北縣萬里鄉○○街二十一號為警持搜索票查獲，並扣得
    其所有供施用第一級毒品海洛因之注射針筒十支、注射用膠帶一捲及第一級毒品
    海洛因（淨重一．四七公克）、電子磅秤一台、海洛因分裝膠囊（空）六十五個
    、海洛因分裝袋八個、海洛因分裝匙一支、海洛因分裝保濟丸（空）二個、葡萄
    糖罐二罐（合計毛重十三．七公克）、安非他命五包（毛重五公克；淨重四公克
    ）、安非他命分裝袋二七二個、安非他命吸食玻璃球一支、安非他命吸食器一組
    、安非他命分裝匙一支；又於同年二月十八日下午九時許，在基隆市○○街一二
    六號二樓，為警持搜索票查獲，並扣得第一級毒品海洛因一包（淨重０．一三公
    克），再為警於同年四月二十五日下午一時許，在臺北縣萬里鄉○○村○○路一
    一八號查獲，並扣得其所有供施用第一級毒品海洛因之注射針筒一支及海洛因分
    裝袋二個、行動電話一支；復於同年六月一日下午三時三十分許，在基隆市安樂
    區○○○路二０八巷一四０號五樓為警查獲，並扣得第一級毒品海洛因三包（淨
    重０．六五公克），其所有供施用第一級毒品海洛因之注射針筒三支、分裝袋九
    個、含安非他命殘渣吸管一支；嗣於同年七月十三日上午十時三十分許，在基隆
    市○○路一六七巷口為警緝獲，再扣得其所有供施用第一級毒品海洛因之注射針
    筒一支、塑膠袋一個，而悉上情。
二、案經臺北縣警察局金山分局、基隆市警察局第四分局報告臺灣基隆地方法院檢察
    署檢察官偵查起訴及移送併辦。
    理  由
一、訊據被告甲○○坦承於右揭時地施用第一級毒品海洛因等情不諱，而其為警查獲
    時所採集之尿液，經送基隆市衛生局、法務部調查局、行政院衛生署管制藥品管
    理局檢測均呈嗎啡之陽性反應，此有基隆市衛生局基衛檢字第０四二０三號、０
    六六五六號、０七六六七號、０九二０九號檢驗成績書、法務部調查局九十一年
    四月二十五日調科壹字第０九一００二０００三號、九十一年八月六日調科壹字
    第０九一００四八二八九號、九十一年八月十二日調科壹字第０九一００四五七
    三五０號檢驗通知書、行政院衛生署管制藥品管理局九十一年九月二十五日管檢
    字第一０九七七八號函附之檢驗成績書各一紙在卷可稽，復有扣案之白色粉末四
    包（淨重０．七八公克）可佐，而扣案之白色粉末經法務部調查局鑑定，含第一
    級毒品海洛因成分，有該局九十一年月日調科壹字第三二０００一二三八號、九
    十一年七月二十三日調科壹字第三二０００一三五一號鑑定通知書存卷可按，此
    外並有注射針筒十五支、注射用膠帶一捲、塑膠袋一個扣案可佐，足認被告之自
    白與事實相符，被告三犯以上施用毒品犯行洵堪認定，應依法論科。
二、按海洛因係第一級毒品，毒品危害防制條例第二條第二項第一款定有明文。查被
    告於右揭時、地非法施用第一級毒品，核其所為係犯毒品危害防制條例第十條第
    一項之施用第一級毒品罪。其施用前持有第一級毒品之低度行為，應為施用之高
    度行為所吸收，不另論以持有第一級毒品罪。其先後多次施用第一級毒品之行為
    ，時間緊接，犯罪構成要件相同，顯係基於概括犯意為之，為連續犯，應依法加
    重其刑。查公訴人雖僅就被告於九十一年二月一日上午十時許施用第一級毒品海
    洛因之犯行提起公訴，然未起訴部分與上開部分有如前所述連續犯之裁判上一罪
    關係，自亦為起訴效力所及，本院均得併予審理。被告曾受如事實欄所載有期徒
    刑之執行完畢，此有臺灣高等法院被告全國前案紀錄表附卷可查，並經本院依職
    調閱臺灣基隆地方法院檢察署九十年度執更字第二七０號全卷核閱屬實，其於有
    期徒刑執行完畢後五年以內，再犯本件最重本刑為有期徒刑以上刑之罪，為累犯
    ，應依法遞加重其刑。爰審酌被告犯罪之動機，曾有施用毒品前科仍不思悔改，
    一再施用毒品，惟犯罪後坦承犯行、態度良好，且所犯施用毒品行為係戕害自己
    身心健康，尚未危及他人等一切情狀，量處如主文所示之刑。
三、扣案白色粉末四包（淨重０．七八公克）為第一級毒品海洛因，已如前述，應依
    法宣告沒收銷燬之；又扣案之注射針筒十五支、注射用膠帶一捲、塑膠袋一個係
    被告所有供施用第一級毒品海洛因所用，已據被告供述在卷，爰依法宣告沒收。
    至九十一年二月一日扣得之第一級毒品海洛因（淨重一．四七公克）、電子磅秤
    一台、海洛因分裝膠囊六十五個、海洛因分裝代八個、海洛因分裝匙一支，九十
    一年四月二十五日扣得之海洛因分裝袋二個，九十一年六月一日扣得之分裝袋九
    個，業由本院九十一年度訴字第三二一號被告販賣第一級毒品案件中宣告沒收；
    又九十一年二月一日扣得之第二級毒品安非他命五包（毛重五公克；淨重四公克
    ）、安非他命吸食器一組、吸食玻璃球一支，業由本院九十一年度易字第一一七
    號被告施用第二級毒品安非他命案件中宣告沒收；另九十一年二月一日扣得之海
    洛因分裝保濟丸（空）二個、葡萄糖罐二罐（合計毛重十三．七公克）、安非他
    命分裝袋二七二個、安非他命分裝匙一支；九十一年四月二十五日扣得之行動電
    話一支、九十一年六月一日扣得之含安非他命殘渣吸管一支，均與被告施用第一
    級毒品海洛因無涉，爰均不予宣告沒收，附此敘明。
據上論斷，應依刑事訴訟法第二百九十九條第一項前段，毒品危害防制條例第十條第
一項、第十八條第一項，刑法第十一條前段、第五十六條、第四十七條、第三十八條
第一項第二款，判決如主文。
本案經檢察官熊南彰到庭執行職務。
中      華      民      國    九十一      年    十一    月     十三     日
                                臺灣基隆地方法院刑事第二庭
                                    審判長法  官  邱 志 平
                                          法  官  蔡 佳 玲
                                          法  官  劉 桂 金
右正本證明與原本無異。
對於本件判決如有不服，應於收受送達後十日內，向本院提出上訴書狀，上訴於臺灣
高等法院，並按他造當事人之人數附具繕本。
中      華      民      國    九十一      年    十一    月     十五     日
                                          書記官  陳 玲 誼
附錄論罪法條
毒品危害防制條例第十條第一項：
施用第一級毒品者，處六月以上五年以下有期徒刑。
